# 培训行业收入确认问题

提问人：kate1203 时间：2016-12-14 17:14:26
请教陈版，现在我公司考证培训业务遇到收入确认问题。与考生签订的合同是同时对考生的几个科目有效，并且考生如果出勤率高于50%可以在免费重修直至通过，合同的有效期在 5 年，不退款。陈版请问这种情况收入是否按年分摊，那么费用也需要按年分摊吗？
或者其他收入确认方式。如果想一次性确认收入的话合同应该怎么改？另外，公司开发APP和其他培训产品也发生一些费用，请问这些费用可以按年分摊吗？APP是无形资产吗？

回答人：chenyiwei
此类业务中发生的成本、费用一般在发生时直接计入损益，这些费用是每年都需要发生的，而且相对固定，较为均匀。 此类服务是需要向考生在其培训期间持续提供服务的，因此收入不能一次性确认。参照《企业会计准则讲解（ 2010 ）》P227：“在实务中，如果特定时期内提供劳务交易的数量不能确定，则该期间的收入应当采用直线法确认，除非有证据表明采用其他方法能更好地反映完工进度。当某项作业相比其他作业都重要得多时，应当在该项重要作业完成之后确认收入”。
APP的开发支出作为研发支出核算，其核算适用无形资产准则关于企业内部研发项目的核算规定。符合资本化条件的APP开发支出可以计入无形资产成本。

提问人：kate1203 时间：2016-12-15 09:30:15
陈版好，感谢回复。根据您所说如果收入按直线法在合同有效期内分摊的话，如果有学生当期就全部通过考试，不需要未来几年持续服务，那这种情况收入还是按照直线法分摊是否不太合理？

回答人：chenyiwei
对于已通过考试，肯定不会再涉及后续提供该考试培训服务的学员，其对应的预收账款余额可以在其通过考试时一次性转入当期营业收入。或者企业也可以根据历史经验估计考生自参训到通过考试平均所需时间，在该时间内摊销